臺灣臺北地方法院刑事判決　　　　　　 94年度交易字第334號
公　訴　人　臺灣臺北地方法院檢察署檢察官
被　　　告　乙○○
上列被告因公共危險等案件，經檢察官提起公訴（九十四年度偵
字第五○五七號、九十四年度撤緩偵字第一二四號），因被告於
本院準備程序中就被訴事實為有罪之陳述，經本院合議庭裁定進
行簡式審判程序，判決如下：
    主      文
乙○○服用酒類，不能安全駕駛動力交通工具而駕駛，處罰金貳
萬元，如易服勞役，以參佰元折算壹日。
被訴過失傷害部分公訴不受理。
    事      實
一、乙○○明知自民國九十三年六月三十日二十時許起至同日二
    十三時許止，在臺北市○○路○段之汗馬燒肉餐廳內飲用啤
    酒若干後，已達酒醉不能安全駕駛動力交通工具之程度，猶
    騎乘車牌號碼ＣＬＴ─一九七號重型機車，沿臺北市○○路
    由南向北方向行駛，嗣於九十三年七月一日零時許，行至安
    和路二段和臨江街交岔路口時，應注意車前狀況，而依當時
    情形又無不能注意之情事，竟疏於注意，不慎撞及騎乘車牌
    號碼ＤＥＯ－九四九號輕型機車，沿安和路二段五九巷由東
    往西方向行駛亦至該路口之甲○，致甲○受有左踝關節韌帶
    捩傷（過失傷害部分業經撤回告訴，詳後述）而為警查獲，
    迨至九十三年七月一日零時三十四分許，經警測試乙○○呼
    氣酒精濃度結果，其呼氣所含酒精濃度達每公升一點一二毫
    克。
二、案經臺北市政府警察局大安分局報請臺灣臺北地方法院檢察
    署檢察官偵查起訴。
    理      由
一、前揭事實，業據被告乙○○迭於警詢、偵查及本院審理時坦
    承不諱（見九十三年度偵字第一二七六八號卷《下簡稱偵一
    二七六八號卷》第五頁、第三○頁、第三一頁、本院卷第十
    八頁、第三六頁反面），核與證人甲○之證述相符（見偵一
    二七六八號卷第六頁、九十四年度偵字第五○五七號卷《下
    簡稱偵五○五七號卷第十六頁、第十七頁），並有警製刑法
    第一百八十五條之三案件測試觀察紀錄表、吐氣酒精濃度測
    定單據、交通事故談話紀錄表、道路交通事故調查報告表、
    道路交通事故補充資料表、車損照片、臺北市政府警察局舉
    發違反道路交通管理事件通知單等件存卷可資佐證（見偵一
    二七六八號卷第七頁、第九頁、第十二頁至第十五頁、第十
    八頁、偵五○五七號卷第六頁至第十頁）。被告飲酒既止於
    九十三年六月三十日二十三時許，歷一小時餘後，在翌日零
    時三十四分許，接受測定結果，呼氣酒精濃度尚為每公升一
    點一二毫克，不僅遠逾道路交通安全規則第一百十四條第二
    款所定飲酒後其吐氣所含酒精濃度超過每公升零點二五毫克
    以上者不得駕車之標準，猶見其於九十三年七月一日零時許
    肇事前駕車，呼氣酒精濃度應較每公升一點一二毫克為高。
    復按測得之呼氣酒精濃度達每公升一毫克時，會導致步態不
    穩、噁心嘔吐、精神混惑不清晰之中度中毒症狀，此亦有行
    政院國軍退除役官兵輔導委員會臺北榮民總醫院八十八年八
    月五日（八八）北總內字第二六八六八號函附卷可稽（見本
    院卷第三八頁至第四○頁）。而被告於擦撞證人甲○所騎乘
    之機車導致證人受傷後，於警方製作交通事故談話紀錄表時
    ，表示：伊行至安和路二段五九巷巷口時，伊見南向北方向
    之交通號誌為黃燈，伊便繼續直行，後來伊就不記得情形，
    肇事時伊未看見證人甲○，亦不知道為何發生車禍等語，此
    參交通事故談話紀錄表即明（偵一二七六八號卷第十三頁）
    ，顯見被告當時已不勝酒力，意識模糊，注意力大幅降低，
    未能及時就道路上之突發狀況妥適反應，益徵被告於肇事前
    駕車時，已達酒醉且不能安全駕駛動力交通工具之程度甚明
    。綜上，本件事證明確，被告犯行堪以認定。
二、核被告所為，係犯刑法第一百八十五條之三之服用酒類不能
    安全駕駛動力交通工具而駕駛罪。爰審酌酒後駕車之危害及
    酒後不應駕車之觀念，已透過學校教育、政令宣導及各類媒
    體廣為介紹傳達各界週知多年，被告對於酒後不能駕車，及
    酒醉駕車之危險性，應有相當之認識，詎其明知飲酒致醉，
    不能安全駕駛，猶騎車上路，顯心存僥倖，並乏尊重其他用
    路人生命、財產安全之觀念，應予非難，兼衡被告智識程度
    、所生危害，及犯後態度良好等一切情狀，量處如主文所示
    之刑，並諭知易服勞役之折算標準，資為懲儆。
三、被告酒醉駕車肇事導致甲○受傷部分，公訴人認被告另涉刑
    法第二百八十四條第一項前段過失傷害罪嫌云云。惟按告訴
    乃論之罪，告訴人於第一審辯論終結前，得撤回其告訴，又
    告訴乃論之罪，其告訴經撤回者，應諭知不受理之判決，而
    不受理之判決，得不經言詞辯論為之，刑事訴訟法第二百三
    十八條第一項、第三百零三條第三款及第三百零七條分別定
    有明文。經查：公訴人認被告所涉犯之刑法第二百八十四條
    第一項前段之過失傷害罪，依刑法第二百八十七條前段規定
    ，為告訴乃論之罪，而告訴人業已於本院審理時當庭撤回告
    訴，此參本院九十四年十月二十四日審判筆錄即明（見本院
    卷第三六頁反面），揆諸前揭說明，本院爰不經言詞辯論，
    就被告被訴過失傷害部分，逕行諭知不受理之判決。
據上論結，應依刑事訴訟法第二百七十三條之一第一項、第二百
九十九條第一項前段、第三百零三條第三款、第三百零七條，刑
法第一百八十五條之三、第四十二條第二項，罰金罰鍰提高標準
條例第二條，判決如主文。
本案經檢察官楊仲萍到庭執行職務。
中 　華 　民 　國   九十四 　年　  十一 　月　 十四 　日
                        臺灣臺北地方法院交通法庭
                            法  官  劉素如
上正本證明與原本無異。
如不服本判決，應於判決送達後10日內向本院提出上訴狀（應抄
附繕本）。告訴人或被害人如對於本判決不服者，應具備理由請
求檢察官上訴，其上訴期間之計算係以檢察官收受判決正本之日
期為準。
                            書記官  陳俐妙
中 　華 　民 　國   九十四 　年　  十一 　月　 十四 　日
附錄本案論罪法條
中華民國刑法第185條之3
服用毒品、麻醉藥品、酒類或其他相類之物，不能安全駕駛動力
交通工具而駕駛者，處1年以下有期徒刑、拘役或3萬元以下罰金
。
